【裁判字號】    98,上訴,4091
【裁判日期】    990125
【裁判案由】    毒品危害防制條例
【裁判全文】
臺灣高等法院刑事判決               98年度上訴字第4091號
上  訴  人
即  被  告  乙○○
                    （現於臺灣臺北監獄執行中）
選任辯護人  舒建中  律師
上  訴  人
即  被  告  甲  ○
選任辯護人  林曜辰  律師
            張  權  律師
上列上訴人因違反毒品危害防制條例案件，不服臺灣台北地方法
院98年度訴字第430號、738 號，中華民國98年8月27日第一審判
決（起訴案號：臺灣台北地方法院檢察署97年度偵字第25644 號
、第27036號、98年度偵字第6223 號），提起上訴，本院判決如
下：
    主  文
原判決關於甲○部分、乙○○有罪部分暨定應執行刑均撤銷。
乙○○販賣第二級毒品，共肆罪，各處如附表一所示之刑；又販
賣第三級毒品，共貳罪，各處如附表一所示之刑。應執行有期徒
刑拾伍年，附表三所示之毒品沒收銷燬之，附表二、附表三之一
所示之毒品及附表四所示之物均沒收，附表二、附表三、附表三
之一、附表三之二所示毒品之外包裝袋及包裝瓶均沒收；附表一
所示之犯罪所得財物新臺幣玖仟壹佰伍拾元均沒收，如全部或一
部不能沒收時，以其財產抵償之。
甲○販賣第二級毒品，處有期徒刑捌年。犯罪所得財物新臺幣
萬元沒收，如全部或一部不能沒收時，以其財產抵償之；門號0
000000000號行動電話壹具（含晶片卡）沒收，如全部
或一部不能沒收時，追徵其價額。
    事  實
一、乙○○明知甲基安非他命、安非他命、MDMA（俗稱搖頭丸）
    、MDA為毒品危害防制條例第2條第2項第2款所列管之第二級
    毒品；愷他命（俗稱Ｋ他命）、甲氧基甲基安非他命（PMMA
    ）為毒品危害防制條例第2條第2項第3 款所列管之第三級毒
    品，依法均不得販賣，竟意圖營利而基於販賣第二級、第三
    級毒品之犯意，於民國97年4、5月間起，在不詳地點，以搖
    頭丸每顆新臺幣（下同）300至380元不等之價格、愷他命每
    克450至500元不等之價格，陸續向潘其峰、陳彥勳、甲○等
    人販入前開毒品之後，以其所使用之0000000000號行動電話
    作為聯絡工具，先後於附表一所示之時間、地點，以附表一
    所示方法，分別販賣甲基安非他命、安非他命、MDMA及愷他
    命予陳矜寧、林景民、劉興恩、周冠宇等人施用，以賺取差
    價牟利（各次交易之時間、交易方式及對象、交易之毒品種
    類、數量及價格、交付地點等，均詳如附表一所示）。嗣因
    周冠宇於97年10月5 日在服役之營區內施用前揭自乙○○購
    得之毒品，為安全士官發現後，經周冠宇供出毒品來源而查
    獲上情；復於同年11月18日下午5 時許，經員警持搜索票至
    乙○○位在臺北市○○區○○街35號4樓之8之住處執行搜索
    時，當場扣得乙○○販賣所剩餘之愷他命1袋、藥錠1批（內
    含甲基安非他命、MDMA、愷他命或甲氧基甲基安非他命等毒
    品，詳如附表二至附表三之三）、電子磅秤7台、行動電話1
    具（含SIM卡）、分裝袋200 只及分裝瓶100個等物品，始循
    線查獲上情。
二、甲○明知甲基安非他命為毒品危害防制條例第2條2項第2款
    所定之第二級毒品，依法不得販賣，竟意圖營利而基於販賣
    第二級毒品之犯意，以其所使用之0000000000號行動電話及
    00－00000000號市內電話作為販賣毒品之聯絡工具，於97年
    10月7日晚間6時27分許起，以上揭電話與乙○○聯絡（乙○
    ○持用0000000000號行動電話）販賣毒品事宜，約定由甲○
    販賣含有第二級毒品MDMA成分之藥錠170 顆（雙方原議定為
    LENCER 150錠、紅蝴蝶加藍蝴蝶20錠）予乙○○，並以位於
    臺北市萬華區之東榮大飯店為交易地點，嗣雙方於同日晚間
    8時20分許，在上開東榮大飯店內，由乙○○實際以約3萬元
    之價格向甲○購得100 顆含有甲基安非他命成分之藥錠而完
    成交易（乙○○誤認為購得搖頭丸），乙○○並以00000000
    00號行動電話發送簡訊（內容：數目是對的，謝謝你啦！希
    望我們試用是好的！）至甲○持用之0000000000號行動電話
    ，嗣經乙○○於警詢中供出甲○為毒品來源之一，始為警查
    獲。
三、案經臺北縣政府警察局新店分局報請臺灣臺北地方法院檢察
    署檢察官暨憲兵司令部臺北憲兵隊移送臺北地方法院檢察署
    檢察官偵查起訴。
    理  由
壹、證據能力部分：
一、被告乙○○對其97年11月18日、19 日警詢筆錄，固於98年7
    月30日原審最後一次審判期日時辯稱：當時被警察抓的時候
    ，藥還沒有退，所以警察筆錄上面的筆錄伊覺得莫名其妙，
    覺得模模糊糊的，記得沒有講的那麼細，且警察有說趕快承
    認販賣，做完筆錄就可以交保了，伊不懂法律，所以以為趕
    快承認就可以交保云云。然查：被告乙○○於97年11月18日
    下午5時許經警查獲後，於當日晚間10時40 分開始製作第一
    次警詢筆錄至翌日（19日）零時55分許；經一夜休息後，嗣
    於19日早上9時30 分許製作第二次警詢筆錄，而被告乙○○
    於第二次警詢所述內容仍與第一次警詢所述相同，並表示：
    「以上所述實在，我很後悔希望檢察官原諒」等語（見97年
    度偵字第25644號卷(一)第8頁至第18頁）；復於檢察官同日17
    時28分、20時9 分進行之二次訊問，及原法院羈押訊問時，
    仍同為販賣毒品之自白，則其事後以尚未退藥為由，爭執警
    詢筆錄不具任意性，應無足採。又被告若確因恐遭羈押而為
    不實之陳述，當應力陳自己無罪之辯解，以降低其涉案之嫌
    疑，何需於歷次訊問時坦承其確有販賣毒品之犯行，是其所
    辯亦不符情理。雖被告乙○○於歷次偵查訊問時，曾改口否
    認販賣毒品，惟其均未提及於警詢時之自白有何出於強暴、
    脅迫、利誘、詐欺、疲勞訊問、違法羈押或其他不正方法之
    情事；且於原法院第一次訊問及行準備程序時，亦僅否認起
    訴之犯罪事實，或表示扣案毒品為第三人陳彥勳（已死亡）
    寄放，為維護陳彥勳才承認犯罪等語（見原審卷第16頁反面
    ）；或表示毒品是準備過節用、僅轉讓而無販賣等語（見原
    審卷第41頁），對於前開尚未退藥意識模糊、員警要求其承
    認販賣才能獲得交保等不具任意性之情狀，隻字未提，更遲
    至原審最後一次審理時始為此抗辯，實與常理不符，益徵被
    告前開所辯，不足採信。是被告乙○○於97年11月18日、19
    日之警詢筆錄應無任何不具任意性之情，當有證據能力至明
    。
二、本案被告乙○○、甲○於警詢及偵查中之審判外之陳述若敘
    及其他共同被告犯罪情節之相關內容，就其他共同被告而言
    ，屬被告以外之人之陳述，而有傳聞法則之適用：
(一)就被告乙○○部分，證人劉興恩之警詢筆錄、證人周冠宇於
    臺北憲兵隊之詢問筆錄，屬於被告以外之人於審判外之陳述
    ，且不符合刑事訴訟法第159條之2、第159條之3所定之例外
    情形，被告乙○○既不同意作為證據，自無證據能力。
(二)就被告甲○而言，共同被告乙○○之警詢筆錄，屬於被告以
    外之人於審判外之陳述，且不符合刑事訴訟法第159條之2、
    第159條之3所定之例外情形，被告甲○既不同意作為證據，
    自無證據能力。
(三)按刑事訴訟法第158條之3規定：「證人、鑑定人依法應具結
    而未具結者，其證言或鑑定意見，不得作為證據。」所謂「
    依法應具結而未具結者」，係指檢察官或法官依刑事訴訟法
    第175 條之規定，以證人身分傳喚被告以外之人（證人、告
    發人、告訴人、被害人、共犯或共同被告）到庭作證，或雖
    非以證人身分傳喚到庭，而於訊問調查過程中，轉換為證人
    身分為調查時，此時其供述之身分為證人，則檢察官、法官
    自應依本法第186 條有關具結之規定，命證人供前或供後具
    結，其陳述始符合第158條之3之規定，而有證據能力。查證
    人周冠宇97年12月3日國防部北部地方軍事法院檢察署偵查
    筆錄，係由軍事檢察官以被告身分而非以證人身分傳喚到庭
    訊問所為之陳述，其身分既非證人，即非刑事訴訟法第186
    條第1項前段所指「依法」有具結義務之人，即與同法第158
    條之3 「依法應具結」之要件不合，縱未命其具結，純屬檢
    察官調查證據職權之適法行使，當無違法可言，是被告乙○
    ○之辯護人主張該次筆錄未經具結而無證據能力云云，容有
    誤會。
(四)就被告乙○○而言，證人陳矜寧、李柏翰、林景民、劉興恩
    、周冠宇於偵查中向檢察官所為之陳述；就被告甲○而言，
    共同被告乙○○於偵查中向檢察官所為之陳述，固均未經被
    告乙○○、甲○及辯護人進行反對詰問，惟上開未經被告行
    使詰問權之被告以外之人於偵查中向檢察官所為之陳述，應
    屬未經完足調查之證據，非謂無證據能力（最高法院95年度
    台上字第6675號判決意旨參照），且證人陳矜寧、李柏翰、
    林景民、劉興恩及共同被告乙○○既已於原審審理期日以證
    人身分到庭具結作證，並經被告及辯護人為充分之反對詰問
    ，是被告詰問權之欠缺已在審判中予以補正，經核前開供述
    證據亦無任何顯不可信之情況，依刑事訴訟法第159條之1第
    2 項規定，自得作為證據。被告乙○○、甲○之辯護人主張
    上開偵查筆錄均屬傳聞證據，無證據能力云云，並非可採。
三、至本判決後開所引用之其他證據資料，並無證據證明係公務
    員違背法定程序所取得，且被告及辯護人對其證據能力亦未
    表示爭執，迄至言詞辯論終結前亦未再聲明異議，經核亦無
    顯有不可信之情況與不得作為證據之情形，本院審酌上開證
    據資料製作時之情況，尚無違法不當及證明力明顯過低之瑕
    疵，認為以之作為證據應屬適當，是依刑事訴訟法第159 條
    至第159條之5規定，本院下列所引用認定犯罪事實所憑之證
    據，均有證據能力。
貳、實體部分：
一、訊據被告乙○○、甲○均矢口否認有何上揭販賣毒品犯行，
    被告乙○○辯稱：伊沒有販賣毒品，也沒有靠這個在賺錢，
    有時朋友跟伊拿毒品的時候，會先把自己的給他，拿本錢回
    來，然後伊要用時再去買，係基於好友的立場，就如同劉興
    恩那件一樣，拿Ｋ他命給他，本錢是1000元，就跟劉興恩收
    1000元，起訴書所列之購毒者伊僅認識2個人云云；被告甲
    ○則辯稱：伊沒有販賣毒品給乙○○，只有幫乙○○詢問毒
    品，但是沒有問到，他一直打電話，伊想說去找他聊一下，
    所以就去東榮大飯店，伊也不曉得乙○○為什麼要傳那封簡
    訊云云。經查：
(一)犯罪事實一之販賣毒品犯行，業據被告乙○○於警詢及偵訊
    時供承：「97年11月18日17時在我漢中街住所查獲之物品均
    為我所有。是我向陳彥勳、潘其峰、甲○等人以現金購入第
    二、三級毒品（搖頭丸、Ｋ他命）後，再販售給劉興恩及不
    特定人圖利。而電子磅秤7 台是作為分裝秤毒品數量，行動
    電話1 具（0000000000）是作為對外聯絡之用（含毒品交易
    ），分裝瓶100個、分裝袋200個作為分裝毒品販售之用。我
    所購入之K他命…售出每1克是700至1000元價格不等（看交
    情）；二級毒品搖頭丸（紅、藍福斯）137顆、音符102 顆、
    仙女棒150顆、綠音符30顆，每顆平均進價是380元，由我售
    出每顆是500或600元；紫蝴蝶26顆、米妮5顆、橘皇冠34 顆
    、加油站3顆、綠LENCER5顆、黃星2顆、藍HONDA 2顆、5MEO
     13顆，每顆平均進價是300元，由我售出每顆是400 元；我
    …平均每週約售出毒品20顆，每顆賺取150 元利潤。」（見
    97年度偵字第25644號卷(一)第14、15 頁）、「（劉興恩所持
    有的Ｋ他命是用1000元跟你買？）是。（你們如何聯絡？）
    他撥打我的0000000000手機跟我聯繫，他是朋友介紹的，我
    沒有推銷。都是人家介紹打來的。（還有沒有賣給其他人？
    ）我沒有推銷，只要朋友來我就賣。（你賣何種毒品？）Ｋ
    他命比較多。搖頭丸比較少人拿。（Ｋ他命怎麼賣？）Ｋ他
    命分裝成0.8公克賣700至1000元。（你與潘其峰、陳彥勳、
    甲○買毒品的價格為何？）搖頭丸1顆300至380 元左右；Ｋ
    他命1克約450至500 元不等。（你從何時開始跟潘其峰、陳
    彥勳、甲○等人購買毒品？）97年4、5月開始，陸陸續續跟
    他們買的。（是否坦承販賣Ｋ他命？）是。我承認我販賣Ｋ
    他命」等語明確（見97 年度偵字第25644號卷(一)第254至257
    頁）。而警方自被告乙○○上開住處查扣之愷他命1 袋、藥
    錠1 批（內含甲基安非他命、MDMA、愷他命或甲氧基甲基安
    非他命等毒品），經鑑定結果，確分別檢出如附表二所示之
    愷他命成分、如附表三所示之甲基安非他命、MDMA、MDA 等
    成分、如附表三之一所示PMMA、愷他命成分，此有內政部警
    政署刑事警察局98年2月16日刑鑑字第0970181092 號鑑定書
    在卷可稽（見97年度偵字第25644號卷二第111至114 頁），
    復有扣案之電子磅秤7 台、行動電話1具（含SIM卡）、分裝
    袋200只及分裝瓶100個等物可資佐證。
(二)關於犯罪事實一附表一編號1之販賣毒品部分：
    行動電話門號0000000000係被告乙○○使用，0000000000門
    號則由證人陳矜寧使用，業據渠等供述在卷，而依雙方之電
    話通訊監察譯文（見97年度偵字第25644號卷(一)第181頁）內
    容顯示：「97年9月8日12時9分，通話人乙○○（000000000
    0 ）、陳矜寧（0000000000）。內容：陳矜寧：跟你講那我
    把上次13給你，再加這次13，總共26。乙○○：喔，好。」
    ，及證人陳矜寧於原審審理中具結證稱：「（97年9月8日電
    話中所說的：加這次「13」，是表示要買什麼東西？）因為
    當天要買一樣的Ｋ他命和搖頭丸MDMA。（後來這次在那裡交
    貨？）西門町，」、「（這次乙○○有親手把毒品交給你嗎
    ？）有。搖頭丸MDMA 1顆和Ｋ他命1罐都有交給我。我有把
    錢交給他。」、「（是否連同之前欠錢都一起還他？）對。
    」、「（你在97年9月8日有跟乙○○聯絡，說要把上次的「
    13 」給你，再加上這次的「13」，總共「26」，這次你是
    當天買的嗎？）對。這次97年9月8日當天在西門町買的。我
    有拿2600元給被告乙○○。（這次買一顆搖頭丸MDMA和一罐
    Ｋ他命？）對。」、「（為什麼在檢察官問你的時候，你說
    你是跟他買Ｋ他命，買了兩罐，你沒有提到你有買搖頭丸MD
    MA？）我忘記我那天有沒有提。我今天說的比較對。那次我
    忘記提買搖頭丸MDMA的事情。」（見98年度訴字第430 號卷
    ，下稱原審卷(一)，第82頁至第84頁）。再參以被告乙○○供
    述：伊售出的Ｋ他命1克約700元至1000元不等（看交情），
    搖頭丸售出每顆約400元至600元之價格（見97年度偵字第25
    64 4號卷(一)第15頁），則依證人陳矜寧所述其係以1300元價
    格購得Ｋ他命及搖頭丸各1個，核與被告乙○○所述Ｋ 他命
    及搖頭丸之售出價格範圍大致相符，再佐以被告乙○○供承
    證人陳矜寧有跟伊買Ｋ他命之事實（見原審卷(一)第85頁），
    自應認證人陳矜寧上開證述堪可採信，足認被告乙○○確有
    於附表一編號1所示時地販賣搖頭丸、愷他命各1個予證人陳
    矜寧無訛。
(三)關於犯罪事實一附表一編號2之販賣毒品部分：
    證人陳矜寧與被告乙○○於97 年9月11日20時29分至22時38
    分之通訊監察譯文內容（見97年度偵字第25644號卷(一)第183
    頁）顯示：「乙○○：YSL 還有黃三菱、萬寶龍、賓士。陳
    矜寧：好嗎？乙○○：你們要用用看啊，我覺得YSL最強。
    陳矜寧：有什麼像仙女棒？乙○○：雙星，但是多50塊。陳
    矜寧：那我拿雙星跟YSL 。」「陳矜寧：我要三上兩下。乙
    ○○：三上哪三上？陳矜寧：你說新的是什麼？乙○○：雙
    星。陳矜寧：兩個雙星、1個YSL，再兩下，那加昨天的錢是
    多少？乙○○：4550。」，被告亦不否認此通訊譯文內容係
    證人陳矜寧要3件搖頭丸MDMA及2罐Ｋ他命，且參酌證人陳矜
    寧於偵訊及原審審理中具結證稱：「當天（97年9月11日）
    我們買了3個搖頭丸，一種是雙星一種是YSL，再2罐K他命，
    隔沒有多久他就送貨到我萬大路97號住處樓下，然後我就拿
    了4550 元給乙○○」（見97年度偵字第25644號卷(二)第65頁
    ）、「YSL 代表搖頭丸MDMA，黃三菱是代表搖頭丸MDMA，萬
    寶龍也是搖頭丸MDMA，這是不同的搖頭丸MDMA。（被告跟你
    講這些YSL 、萬寶龍、賓士等這些是什麼意思？）好像是我
    要拿仙女棒，被告說YSL 最強，比較有感覺。（這次電話中
    ，後來你決定要買什麼東西？）我要買雙星，也就是搖頭丸
    MDMA，YSL 也是搖頭丸。（你當時說兩個雙星，1個YSL，再
    兩下，這是什麼意思？）就是兩個雙星的搖頭丸，再1個YSL
    的搖頭丸MDMA，再加兩罐Ｋ他命。（你這些東西總共多少錢
    ？）4550元。被告乙○○是在我家樓下臺北市○○路97號拿
    給我，是被告乙○○一個人親自送過來的。我有把錢4550元
    交給乙○○。（提示上開偵卷同頁，你說你拿4550元拿給乙
    ○○，包括前一天你沒有買的，那你到底幫你朋友付多少錢
    ？）我不記得。我沒有算那麼清楚，我拿4550元給被告，就
    全部拿到3顆搖頭丸MDMA和兩罐Ｋ他命。」（見原審卷(一)第8
    2頁反面至第84 頁反面），足堪認定被告乙○○確有附表一
    編號2所示時地以4550 元販賣搖頭丸3顆、愷他命2罐予證人
    陳矜寧之事實。
(四)犯罪事實一附表一編號3之販賣毒品部分：
    依被告乙○○與證人林景民之通訊監察譯文內容顯示（見97
    年度偵字第25644號卷(一)第236頁）：「97年11月7日2時37分
    ，通話人：乙○○（0000000000）、林景民（JIMMY，00000
    00000）。內容：林景民：我快到了，多少錢？乙○○：你
    不是要兩個紫？林景民：見面再說。」，核與證人林景民於
    偵訊時證述：「我的行動電話為0000000000，綽號Jimmy。
    （提示0000000000行動電話監察譯文。97年11月7日2時37分
    ，以0000000000行動電話語0000000000行動電話之人連絡時
    ，是談論何事？）這個我有承認，是有跟他購買，我有跟這
    支行動電話使用人買過搖頭丸，我當時是買了搖頭丸，是在
    西門町交易的，真的有買到，錢我也交給對方了」（見97年
    度偵字第25644號卷(二)第88頁、第89 頁）；及於原審審理時
    結證稱：上開電話是打電話給「阿郎」，就是在庭被告乙○
    ○，伊要跟他拿兩顆搖頭丸，當天凌晨在西門町遠傳電信門
    市門口，被告拿搖頭丸MDMA兩顆給伊，伊有給被告錢，大約
    1000元以內，有把錢付清等語（見原審卷(一)第88至89頁），
    均相符合，再參酌被告乙○○自承其販售搖頭丸之價格每顆
    約400元至600元，與證人林景民所述其係以1000元向被告乙
    ○○購得搖頭丸2 顆之價格大致相符，足見被告乙○○確有
    於附表一編號3 之時地以約1000元之代價販賣搖頭丸予證人
    林景民無誤。
(五)犯罪事實一附表一編號4、5之販毒部分：
    證人劉興恩於原審審理時結證稱：「（你在97年11月18日下
    午為何被警察查獲？）我去網咖，我想要買Ｋ他命，我就打
    電話給被告乙○○，然後我就被抓了。（你在何處交多少錢
    給乙○○？）我上去被告乙○○住處，就拿Ｋ 他命不到1克
    ，是用小瓶裝，是乙○○親手交給我的，我拿1000元現金親
    手交給他。」、「你在97年11月18日去乙○○家前，有無跟
    乙○○事先聯絡？）有，就去網咖，電話聯絡，問有無東西
    ，並過去找乙○○。（所謂電話內容，是否如97年偵字第25
    644號偵卷(一)第245頁的譯文？）對。」（見原審卷(一)第78頁
    正反面）、「（在被查獲這次之前的星期五晚上，是不是也
    有跟乙○○買毒品？）有，一樣是買Ｋ他命。我打電話給乙
    ○○，乙○○在家，我跟他說『我去找你，要買東西』，我
    只有說要買東西等語，乙○○說有東西。我就去被告住的地
    方，…我大約都是拿1000元以下約8、900左右的錢去買，我
    把錢交給乙○○，然後乙○○就把Ｋ他命1 小瓶交給我，我
    就回家了。」（見原審卷(一)第78頁反面至第79頁）、「（你
    剛剛說跟被告拿Ｋ他命，重量多少？）1小瓶，外面的人說1
    小瓶算是1克，但是我拿到的不足1克。」（見原審卷(一)第79
    頁反面）、「97年11月14日晚上我確實有拿錢給被告乙○○
    。」（見原審卷(一)第80頁反面）、「（97年11月18日跟被告
    買的Ｋ他命是否被警察查獲？）是的。（前5天跟被告買的1
    小瓶Ｋ他命是否已經用掉？）跟乙○○買的，用掉了。」（
    見原審卷(一)第80頁），此與其前於偵訊時所證述情節一致（
    見97年度偵字第25644號卷(二)第4頁），並與被告乙○○於警
    詢及偵查中均供承：警方於現場查獲證人劉興恩持有之第三
    級毒品Ｋ他命，伊係以1000元代價販售予劉興恩，劉興恩先
    撥打伊0000000000號行動電話聯繫後，至伊住處以一手交錢
    一手交貨方式購買，伊將Ｋ他命分裝成0.8公克賣700至1000
    元等語相符（見97年度偵字第25644號卷(一)第9頁至第10頁、
    第253頁、第254頁），且依被告乙○○與證人劉興恩於97年
    11 月18日16時13分至16時42 分之通訊監察譯文內容（見97
    年度偵字第25644號卷(一)第245頁）顯示，兩人確有聯絡約定
    至被告乙○○上開住處並由被告乙○○提醒劉興恩注意門口
    有無人在之情形。再佐以證人劉興恩前述於97年11月18日在
    被告乙○○漢中街住處遭查扣之透明晶體1瓶（驗前毛重2.1
    2公克、淨重1.01 公克），經送驗檢出含有第三級毒品愷他
    命成分（驗餘淨重0.53公克），有內政部警政署刑事警察局
    98年2月16日刑鑑字第0970181092 號鑑定書（見97年度偵字
    第25644號卷(二)第112頁）可稽，及證人劉興恩為警查獲後，
    經採其尿液檢體送驗，確呈愷他命陽性反應，此有台灣檢驗
    科技股份有限公司濫用藥物檢驗報告在卷可按（見97年度偵
    字第25644號卷(二)第48 頁），均足證證人劉興恩所述其有於
    前揭時地向被告乙○○購得愷他命乙情與事實相符，堪可採
    信。
(六)犯罪事實一附表一編號6之販毒部分：
  1.證人周冠宇於原審審理時具結證述：伊於97年10月3 日晚上
    回臺北市南港部隊營區前（收假時間假單上寫10點），大約
    在晚上8點，以400元之價格向被告乙○○買了1 顆搖頭丸（
    實際為含有甲基安非他命及安非他命之藥錠）；雙方當時是
    以手機聯絡，伊所使用行動電話是0000000000號；當時伊是
    到乙○○西門町住處完成交易，拿到後伊就回到營區使用，
    伊並未向除被告以外之人購買毒品等語（見原審卷(一)第145
    頁至第147頁），與其偵查中歷次所述大致相符（見98 年度
    偵字第6223號卷第13至16頁、第43至45頁）。且依國防部北
    部地方軍事法院檢察署98年7月21日國偵北檢字第098000270
    7號函檢送之「周冠宇尿液檢驗報告」（見原審卷(一)第166頁
    至第171 頁），顯示證人周冠宇之尿液檢驗結果呈甲基安非
    他命及安非他命陽性反應，並無呈現MDMA、MDA 之反應。再
    參證人周冠宇於原審證述：「（當天97年10月3 日回營區之
    後到97年10月5 日服用毒品被部隊發現，這段期間是否還有
    再外出？）沒有。都在營內被管制。」、「（你說你買的是
    搖頭丸，但是尿液報告顯示是安非他命，為何如此？）他拿
    給我的就是一顆東西，跟我說是搖頭丸，我吃了之後我也不
    知道為何是安非他命。」（見原審卷(一)第146 頁反面），足
    認證人周冠宇以400 元代價向被告乙○○所購得施用之毒品
    並非搖頭丸，而係含有甲基安非他命及安非他命之藥錠無訛
    。又觀諸被告乙○○使用之行動電話0000000000號通聯紀錄
    （見98年度偵字第6223號卷第31頁），顯示於97年10月3日
    晚間9時15分至37分許，與證人周冠宇所使用之0000000000
    號行動電話，有4次通話紀錄，基地台位置均位於被告乙○
    ○前揭住處附近，據此被告乙○○應有於附表一編號6所示
    時地販賣含有甲基安非他命及安非他命之藥錠1顆予證人周
    冠宇而收取400元之行為，堪以認定。
(七)犯罪事實二被告甲○之販毒部分：
  1.依通訊監察譯文內容顯示（見97年度偵字第27036號卷第83
    頁）：
    (1)97年10月7日18時27分，通話人乙○○（0000000000）、
      甲○（0000000000）。內容（以下以張、黃代號稱呼被告
      二人）張：LENCER。黃：什麼顏色？
      張：藍色的。黃：你要確定什麼色。
      張：就藍綠。黃：他有分兩種。
      張：他感覺很像喬丹。黃：是嗎？
      張：他是開心的。黃：價位多少？
      張：27。黃：那太貴了。
      張：他是這樣跟我講。黃：已經沒有白楓葉了？
      張：他跟我說還剩150 ，要我趕快出掉。黃：不是要你幫
          我留？
      張：你打給我的隔天就沒了。黃：目前是LENCER 150？
      張：之前有蝴蝶，但是散的。黃：什麼顏色？
      張：紅的跟藍的。黃：那我可以用湊的嗎？
      張：你說LENCER風評不好？等我一下。
    (2)97年10月7日18時32分，通話人乙○○（0000000000）、
      甲○（0000000000）。
      張：有聽到風評比較好的？黃：白楓葉，比較不會被打槍
          ，我想說幫我問問三種加起來，150個，然後壓到25。
      張：我想問你比較貴的是什麼東西？黃：幹麻？
      張：我想說幫你問問看。黃：就香奈兒、黃福斯、紅三菱
          、仙女棒、雙星。
      張：比較好賣的？黃：嗯，幫我問吧！張：等一下給你電
          話。
    (3)97年10月7日19時1分，通話人乙○○（0000000000）、甲
      ○（0000000000）。
      張：紅蝴蝶跟藍蝴蝶加LENCER，這樣幫你湊100 個，但是
          LENCER會多很多。
      黃：該不會紅蝴蝶跟藍蝴蝶只有各10個
      張：嗯，因為人家才拖100 走而已。不然你先把LENCER
          150 你先拿走，如果出不完，你以後可以拿來換。
      黃：那全部170 個可以25嗎？
      張：應該可以，我問問。
    (4)97年10月7日19時14分，通話人乙○○（0000000000）、
      甲○（0000000000）。
      張：你家在哪啊？黃：漢中漢口街口。有確定嗎？
      張：嗯。黃：那你拿過來，8點之後。
    (5)97年10月7日20時7分，通話人乙○○（0000000000）、甲
      ○（0000000000）。
      黃：喂，你在哪裡了？張：我在吃東西的這邊啊。
      黃：漢中那邊你到了是不是？張：對啊。
      黃：好，那我現在過去。張：好，掰掰。
    (6)97年10月7日20時13分，通話人乙○○（0000000000）、
      甲○（0000000000）。
      張：到了喔？黃：沒有，你等我個5分鐘好不好？
      張：好，掰掰。
    (7)97年10月7日20時20分，通話人乙○○（0000000000）、
      甲○（0000000000）。
      黃：喂。張：在哪裡？
      黃：我到了，你在路口是不是？張：我現在走出來入口在
      飯店對面。
      黃：飯店對面這樣。張：東榮大飯店，然後旁邊是修皮鞋
      的有沒有？是修衣服的。
      黃：不然在東榮大飯店好了，好不好？張：好，掰掰。
      黃：我現在走過去了。張：好，掰掰。
    (8)97年10月7日20時43分，通話人乙○○（0000000000）、
      甲○（0000000000）。
      黃「發簡訊」：數目是對的，謝謝你啦！希望我們試用是
      好的！」
  2.證人即共同被告乙○○於偵查中具結證稱：「（提示通訊監
    察譯文並告以要旨。10 月7日18時27分你手機跟00000000的
    人通聯，內容是說詢問LENCER顏色、種類、價位，是不是你
    自己跟人的電話？）有這個對話，通話對象是名叫小張的人
    ，就是在庭的被告甲○」、「（如何知道甲○有毒品可以提
    供？）我是透過朋友陳彥勳認識甲○，當時陳彥勳說甲○可
    以提供搖頭丸，但是要用錢買，我跟他買過一次，印象中大
    約100顆左右，1顆賣多少錢確實的價位現在記不起來。」（
    見97年度偵字第27036號卷第94頁）、「（提示00000000、0
    0000000、00000000、00000000、00000000、00000000通訊
    監察譯文。上開對話的對象是何人，對話的意義是什麼？）
    對話是跟兩人，其中一人就是在庭的被告甲○，當日跟我約
    在東榮飯店離我住的地方很近，當日有完成交易，確實價金
    不記得了，交易的對象就是在庭的被告，我沒有認錯，我有
    付錢給對方，印象中我拿到100 顆藥錠，當時是說要買搖頭
    丸，確實的顏色不記得了。（大概買多少錢？）真的記不起
    來，印象中花了3 萬多左右。」「（你可以確定賣毒品是在
    庭的被告甲○？）可以確定就是在庭的被告。應該是沒有錯
    ，當時他頭髮比較短，現在比較長，我當時叫他小張。（你
    當時買賣這一次毒品就是靠電話聯絡，你是用自己手機聯絡
    的？）沒有錯。」（見97年度偵字第27036號卷第95頁、第
    96頁）。「我記得我跟陳彥勳過去跟甲○是購買『紫蝴蝶』
    100件，時間不記得了，但我前次開被告為『甲○』案件時
    ，有陳述過時間，應該就是那個時間，地點我記得是在西門
    町的東龍（東榮）飯店門口，陳彥勳跟甲○他們分別坐在車
    上，我下車去跟甲○拿，金額我記得好像是3萬多元。」（
    見97年度偵字第25644號卷(二)第105頁）；復於原審亦到庭證
    述：「（上開通訊監察譯文第83頁，你跟甲○提到紅蝴蝶加
    藍蝴蝶加LENCER，是否就是買這些東西？）假如是這樣講的
    話，就是這樣，有時候當場的賣方會變卦，我們就默認了。
    （上開譯文，你又發了簡訊給甲○，說「數目是對的，謝謝
    你」，你記得當時清點的數量是多少？）我忘了這封簡訊是
    我或陳彥勳傳的，當時的數量，我認為是100 顆。（你們的
    通聯是寫170，可以25 嗎？）可是後面有講「我問問」，我
    也忘了當初可不可以。我當時應該是想要拿170 。」（見原
    審卷(一)第144頁）。
  3.依證人乙○○前揭證述及上開通訊監察譯文內容相互參照，
    可知證人乙○○自97年10月7日18時27分起至20時20分許止
    ，多次詢問被告甲○有關毒品「LENCER」（分藍綠）、「紅
    蝴蝶」、「藍蝴蝶」、「香奈兒」、「黃福斯」、「紅三菱
    」、「仙女棒」、「雙星」有無存貨可賣，經與被告甲○確
    認後，雙方原議定以「紅蝴蝶」、「藍蝴蝶」各10顆加上「
    LENCER」150顆（全部170顆）交易，並約定在東榮大飯店交
    付毒品，嗣由被告甲○與證人乙○○親至東榮大飯店完成交
    易，惟實際交易之毒品數量僅有100 顆，證人乙○○支付被
    告甲○約3 萬元之價款，事後並以手機簡訊傳送給被告甲○
    表示交易之毒品數量無誤；佐以證人乙○○自承其向被告甲
    ○購買毒品之價格每顆約300元至380元左右（見97年度偵字
    第25644號卷(一)第254頁），則證人乙○○既係購得100 顆毒
    品，是其所述於交易時支付被告甲○約3 萬元之價款，亦互
    相吻合。而依證人乙○○所述，其雖係欲向被告甲○購買搖
    頭丸，然其表示購得毒品藥錠之顏色已忘記，亦不知其成分
    ，經檢視被告乙○○被查扣之毒品中，無論係「LENCER」或
    「紫蝴蝶」，經鑑定結果，均為第二級毒品甲基安非他命，
    並未檢出MDMA或愷他命成分，此有前述內政部警政署刑事警
    察局鑑定書在卷可稽（見97年度偵字第25644號卷(二)第111頁
    至第114頁），故足認證人乙○○所購得之毒品應係第二級
    毒品甲基安非他命，並非搖頭丸或愷他命，則被告甲○確有
    以約3萬元之代價販賣含有甲基安非他命之藥錠100顆予證人
    乙○○之行為，應堪認定。
  4.至辯護人雖以共同被告乙○○之說詞反覆，就交易當日前往
    約定地點之方式（走路或搭車）、是否與第三人陳彥勳一起
    、被告甲○之交易對象係共同被告乙○○或第三人陳彥勳、
    交易毒品種類及數量等，均前後矛盾、陳述不一，被告乙○
    ○亦有將罪名推卸被告甲○，以獲得減刑寬貸之動機云云。
    惟按證人之陳述有部分前後不符，或相互間有所歧異，究竟
    何者可採，法院得本其自由心證予以斟酌，並非一有不符或
    矛盾，即應認全部證言均不可採信（最高法院74年台上第15
    99號判例參照）。本件證人乙○○於初次警詢時已明白供述
    ：其於97年10月7日20 時許向甲○購買二級毒品搖頭丸等語
    （見97年度偵字第25644號卷(一)第11、16頁），於97年11 月
    19日檢察官偵訊時仍供稱扣案之毒品是向潘其峰、陳彥勳、
    甲○等人購買（見上開偵卷第254、256頁），而於98 年2月
    23日偵訊時復具結證述：我是透過朋友陳彥勳認識甲○，當
    時陳彥勳說甲○可以提供搖頭丸，但是要用錢買，我跟他買
    過一次，當日跟我約在東榮飯店離我住的地方很近，當日有
    完成交易，交易的對象就是被告甲○，我有付錢給對方，印
    象中我拿到100顆藥錠，花了3萬多左右等語（見97年度偵字
    第27036號卷第94頁、第95頁），嗣於98年2月25日偵訊及原
    審審理中仍具結作證而為大致相同之證述（見97年度偵字第
    25644號卷(二)第105頁、原審卷(一)第140頁反面、第144 頁）
    ，是其就購買毒品之對象為被告甲○、毒品種類為搖頭丸（
    經鑑定應為甲基安非他命）、毒品數量、交易日期及地點等
    重要情節，均相一致，並無矛盾之情事，參以證人乙○○於
    交易後立即以簡訊傳送被告甲○表示毒品數量無誤，若非實
    際交易完成，其應無刻意傳送上開簡訊予被告甲○確認毒品
    數量之理，故就其赴約時係走路或開車、是否有與陳彥勳一
    同前往或誤認為搖頭丸等枝微末節，縱稍非一致，亦不影響
    其全部證言之憑信性。又依前揭通訊監察譯文內容所載，被
    告甲○與證人乙○○聯絡交易毒品之行為既在警方監控中，
    且前開譯文中已明白顯示被告甲○有與乙○○聯絡交易毒品
    乙事，則證人乙○○自無將罪名推卸予被告甲○之必要。另
    證人乙○○固於原審證稱：伊有陪同陳彥勳一起去東榮飯店
    向被告甲○購買毒品，是陳彥勳要買的，陳彥勳把大概4萬
    元給甲○，甲○拿壹包東西給陳彥勳，用紙包著，之後伊跟
    陳彥勳上樓清點數量後，伊自己也要用，所以跟陳彥勳買了
    10件，應該是4000元云云。惟證人乙○○上開指述之購毒方
    式，除與其先前所述係自己向被告甲○購買並自被告甲○取
    得毒品100 顆藥錠之情節明顯不同外，亦與前揭通訊監察譯
    文所示均由證人乙○○單獨打電話與被告甲○聯絡交易毒品
    之內容不合；參以證人乙○○供承其係透過陳彥勳認識被告
    甲○，衡情陳彥勳與被告甲○應較熟識，倘陳彥勳欲向被告
    甲○購買毒品，自無透過證人乙○○之必要；再佐以陳彥勳
    於本案查獲後已於98年1月20日死亡（見原審卷(一)第50 頁）
    ，證人乙○○上開所述既係於陳彥勳死亡後始供出，顯無從
    佐證，難認與事實相符，尚不足據為被告甲○有利之認定。
(八)按非法販賣甲基安非他命、搖頭丸及愷他命等毒品係政府嚴
    予查緝之違法行為，且上開毒品可任意分裝或增減其分量，
    而每次買賣之價量，亦隨時依雙方關係之深淺、當時之資力
    、需求程度及對行情之認知等因素，機動調整，因之販賣之
    利得，除經坦承犯行，或帳冊價量均記載明確外，委難察得
    實情，是縱未確切查得販賣賺取之實際差價，但除別有事證
    ，足認係按同一價格轉讓，確未牟利之情形外，尚難執此認
    非法販賣之事證有所不足，致知過坦承者難辭重典，飾詞否
    認者反得逞僥倖，而失情理之平；且上開毒品之價格不低，
    取得不易，凡為販賣之不法勾當者，苟無利可圖，應無甘冒
    被查緝法辦重刑之危險，平白無端義務為該買賣之工作，是
    其販入之價格必較售出之價格低廉，而有從中賺取買賣差價
    牟利之意圖及事實，應屬符合論理法則且不違背社會通常經
    驗之合理判斷。本案被告乙○○於警詢中坦承：購買搖頭丸
    每顆約300至380元，售出約400至600元，每顆賺取約150 元
    利潤，愷他命購買每1克約450至500元不等，售出是700至10
    00元價格不等（看交情）等情，已足認其有藉由買賣毒品從
    中賺取差價牟利之意圖；另被告甲○雖始終否認有販賣毒品
    予被告乙○○之犯行，而無法查得販賣之實際利得，惟依被
    告乙○○上開所述，其係以約3萬元之價格購得100顆毒品，
    苟被告甲○無利潤可圖，其殊無甘冒被查緝風險而任意以上
    開價格大量販售毒品予被告乙○○之理。此外，復無確切事
    證足資證明被告甲○係以同一價格轉讓予乙○○，是被告甲
    ○亦有販賣牟利之意圖，已灼然甚明。
(九)綜上所述，被告及辯護人前揭所辯均不足採信，被告乙○○
    販賣如附表一所示毒品之犯行，及被告甲○販賣甲基安非他
    命之犯行，均堪認定，事證明確，應予依法論科。
二、被告行為後，毒品危害防制條例第4條業於98年5月20日以華
    總一義字第09800125141號修正公布，本案應依刑法第2條第
    1 項「按行為後法律有變更者，適用行為時之法律，但行為
    後之法律有利於行為人者，適用最有利於行為人之法律」之
    規定，爰說明如下：
(一)毒品危害防制條例修正後第4條第2項、第3項規定：「販賣
    第二級毒品者，處無期徒刑或七年以上有期徒刑，得併科新
    臺幣一千萬元以下罰金。販賣第三級毒品者，處五年以上有
    期徒刑，得併科新臺幣七百萬元以下罰金。」，而舊法第4
    條第2項、第3項規定：「製造、運輸、販賣第二級毒品者，
    處無期徒刑或七年以上有期徒刑，得併科新臺幣七百萬元以
    下罰金。製造、運輸、販賣第三級毒品者，處五年以上有期
    徒刑，得併科新臺幣五百萬元以下罰金。」，經比較修正前
    後關於罰金刑之規定，固以修正前法律，較有利於行為人。
    是本件被告甲○販賣第二級毒品及被告乙○○販賣第三級毒
    品部分，均應適用修正前毒品危害防制條例第4條第2項、第
    3項之規定。
(二)毒品危害防制條例第17條原規定：「犯第四條第一項至第四
    項、第五條第一項至第四項前段、第六條第一項至第四項、
    第七條第一項至第四項、第八條第  一項至第四項、第十條
    或第十一條第一項、第二項之罪，供出毒品來源，因而破獲
    者，得減輕其刑。」修正為：「犯第四條至第八條、第十條
    或第十一條之罪，供出毒品來源，因而查獲其他正犯或共犯
    者，減輕或免除其刑（第一項）。犯第4條至第8條之罪於偵
    查及審判中均自白者，減輕其刑（第二項）。」比較修正前
    、後之規定，可知依修正後供出毒品來源，因而查獲其他正
    犯或共犯，即有減免其刑之適用，並增列被告如於偵查及審
    判中自白者，即可必減輕其刑，自以修正後毒品危害防制條
    例第17條之規定有利於被告。本件被告乙○○販賣第二級毒
    品部分，雖修正後法定本刑之得併科罰金刑之規定較修正前
    為高，惟因被告乙○○於為警查獲時即供出毒品來源之一為
    甲○，並經警方查緝到案（詳如後述），最高本刑部分即因
    供出毒品來源而應減輕或免除其刑，依刑法第2條第1項前段
    及第1項但書規定予以比較適用，是被告乙○○此部分犯行
    自應整體適用修正後毒品危害防制條例第4條第2項、第17條
    第1項規定較有利於被告。
三、按甲基安非他命、安非他命、MDMA、MDA及愷他命、甲氧基
    甲基安非他命（PMMA），分別為毒品危害防制條例第2條第2
    項第2款、第3款所規定之第二級毒品及第三級毒品，均不得
    非法持有及販賣。故核被告乙○○如附表一所列犯罪行為，
    分別構成修正後毒品危害防制條例第4條第2項之販賣第二級
    毒品罪、修正前毒品危害防制條例第3 項之販賣第三級毒品
    罪（詳如附表一所示）；核被告甲○所為，則係犯修正前毒
    品危害防制條第4條第2項之販賣第二級毒品罪。被告乙○○
    持有第二級、第三級毒品之低度行為、被告甲○持有第二級
    毒品之低度行為，應為渠等販賣之高度行為所吸收，均不另
    論罪。又就附表一編號1、2部分，被告乙○○係以一行為同
    時販賣第二級及第三級毒品，為想像競合犯，應依法從一重
    之販賣第二級毒品罪處斷。起訴書就被告乙○○如附表一編
    號1 所載之犯罪事實，雖僅就販賣第三級毒品罪名部分起訴
    ，惟被告乙○○於該次犯罪行為時，除第三級毒品愷他命外
    ，尚同時販賣第二級毒品MDMA予陳矜寧施用，已如前述，是
    被告乙○○係同時犯有販賣第二級毒品罪名，且二者間有想
    像競合之裁判上一罪關係，為起訴效力所及，本院自應併為
    審究。再被告乙○○所犯如附表一所示之6 罪之間，犯意各
    別，行為互殊，應予分論併罰。被告甲○所犯係毒品危害防
    制條第4條第2項之販賣第二級毒品罪，公訴人誤認其所販賣
    者為愷他命，而認其涉犯同條例第2條第3項之販賣第三級毒
    品罪，尚有未洽，惟起訴之事實相同，本院仍得依法審理，
    並變更起訴法條。按刑事訴訟法第95條第1 款固規定訊問被
    告，應先告知犯罪嫌疑及所犯所有罪名，其立法目的，係在
    使被告得以充分行使其防禦權，避免突襲裁判，以維護程序
    之公正，俾保障被告之權益。然被告若已知悉其涉嫌之犯罪
    事實及罪名，無礙其防禦權之行使，或事實審法院於調查、
    審理中，已就被告所犯罪名之犯罪構成事實，對被告加以調
    查訊問，使被告有辯解之機會，則實質上，與踐行告知之義
    務無異，對被告之防禦權之行使顯無任何妨礙，形式上，縱
    未告知所犯罪名，但此屬單純訴訟程序上之瑕疵，對判決本
    旨不生任何影響（最高法院93年度台上字第6304號判決亦同
    此意見）。是原審縱漏未諭知被告甲○涉犯之罪名為販賣第
    二級毒品罪，然已就被告甲○販賣毒品之犯行為充分之辯論
    ，當無礙被告甲○防禦權之行使。又被告乙○○於97年11月
    18日22時40分許之警詢筆錄即供稱：甲○為販售搖頭丸予伊
    之人，並經警方現場通知被告甲○到場，被告乙○○亦現場
    指認被告甲○等情，有該次警詢筆錄在卷可查（見97年度偵
    字第25644號卷(一)第10 頁），雖被告乙○○遭警查獲並供出
    毒品來源之前，本件偵辦員警即已掛線監聽被告乙○○所使
    用之0000000000號行動電話與甲○使用之00-00000000 號室
    內電話間之通話，然因00-00000000 號室內電話之登記申請
    人為張國增，且員警於97年11月18日19時25分許前往搜索時
    亦係以張國增為受搜索人，搜索後復未發現應行扣押之物，
    有前揭通訊監察譯文、通聯調閱查詢單、台北縣政府警察局
    新店分局搜索筆錄各1份在卷可佐（見97年度偵字第27036號
    卷第83頁、97年度警聲搜字第1657號卷第65頁、第294 頁至
    第296 頁），故於被告乙○○供出毒品來源為被告甲○之前
    ，員警並無確切之證據，足以合理懷疑被告甲○即為販賣第
    二級毒品與被告乙○○之人，自得依修正後毒品危害防制條
    例第17條第1 項規定減輕或免除其刑。原審予以被告乙○○
    、甲○論罪科刑，固非無見，惟查：(一)被告乙○○、甲○
    行為後，有關毒品危害防制條例第4條及第17 條條文，業經
    修正公布施行，原第4條第2項、第3項、第17 條之規定，既
    有前述之變更，而有較為不利於被告及較為有利於被告之情
    形，原審未及為比較新舊法適用，逕依修正前之規定論罪科
    刑，即有未合。(二)扣案如附表三、二、三之一所示之毒品
    分別呈第二級、第三級毒品成分，而扣案如附表三、三之二
    、二、三之一所示第二級、第三級毒品之外包裝袋及包裝瓶
    ，均係被告乙○○用於販賣第二級、第三級毒品所用之物，
    惟原判決僅分別於附表一編號3、5所示之罪中宣告沒收，而
    漏未於附表一編號1、2、4、6所示之罪宣告沒收，容有違誤
    。(三)被告乙○○供出第二級毒品來源之一為被告甲○，因
    而為警查獲，已如上述，應依修正後之毒品危害防制條例第
    17條第1項之規定減輕或免除其刑，原審未查，遽以員警於
    被告乙○○供出甲○前即已監聽其等二人間之通話，被告甲
    ○為警查獲與被告乙○○供出毒品來源之間欠缺相當之因果
    關係，而不適用毒品危害防制條例第17條規定予以減刑，亦
    有未洽。被告乙○○上訴意旨就販賣第二級毒品部分，指稱
    其符合修正後毒品危害防制條例第17條第1 項之規定，應減
    輕或免除其刑，為有理由；而被告甲○及被告乙○○另就販
    賣第三級毒品部分，上訴意旨均猶執陳詞，否認犯罪，固無
    足取，惟原判決既有上開可議之處，自應由本院將原判決此
    部分撤銷改判。爰審酌販賣毒品行為乃煙毒禍害之源，其源
    不斷，則流毒所及，非僅多數人之生命、身體受其侵害，且
    社會、國家之法益亦不能免，當非個人一己之生命、身體法
    益所可比擬，被告等竟無視法令禁制，被告甲○販賣毒品予
    被告乙○○，被告乙○○則多次販賣第二、三級毒品予他人
    ，所為均足以擴散毒品並增加施用毒品之人口，並戕害購毒
    者之身心健康，其犯罪所生之危害非輕，且被告二人犯後均
    未能坦供犯行之態度，復參酌被告二人之素行、販賣毒品之
    動機、次數、數量、犯罪所得多寡，及被告乙○○患有人類
    免疫不全病毒感染（參卷附之亞東紀念醫院診斷證明書）等
    一切情狀，分別量處如主文第2、3項所示之刑，及就被告乙
    ○○部分定其應執行之刑，以資懲儆。又扣案如附表二、三
    、三之一、三之二所示之毒品，分別含如該附表內所示第二
    級、第三級毒品成分，且為被告乙○○向潘其峰、甲○、陳
    彥勳購入並販賣予陳矜寧等人後所剩餘之毒品，此有前揭內
    政部警政署刑事警察局98年2月16日刑鑑字第0970181092 號
    鑑定書、被告乙○○97年11月18日警詢筆錄（見97年度偵字
    第25644號卷(一)第10、14頁）及97年11月19日偵查筆錄（上
    開偵卷第254、256頁）在卷可稽。故附表三所示之第二級毒
    品（部分含微量第三級毒品，驗餘淨重如附表三所示），均
    應依毒品危害防制條例第18條第1 項前段予以沒收銷燬之（
    因鑑驗用罄滅失部分無庸宣告沒收銷燬）；就附表二（即扣
    案Ｋ他命一大袋共45小包其中之43小包，編號A3至A45）、
    附表三之一所示之第三級毒品，均係違禁物，應依刑法第38
    條第1項第1款宣告沒收之（最高法院96年度台上字第727 號
    判決意旨參照）；至查扣之劉興恩所購得之第三級毒品愷他
    命1瓶（驗前毛重2.12公克、驗餘淨重0.53 公克），則為其
    無正當理由所持有之毒品，依毒品危害防制條例第18條第1
    項後段規定，當由移送機關逕行沒入銷燬，無須由本院另為
    諭知沒收銷燬之。又附表三之二所示扣押物品固均含有第二
    級及第三級毒品成分，惟均因鑑驗而用罄，爰不併予宣告沒
    收銷燬之；至附表二之一（即扣案Ｋ他命一大袋共45小包其
    中之2 小包A1、A2）、附表三之三所示之袋裝白色晶體、藥
    錠，經送驗後均無毒品成分，有前述內政部警政署刑事警察
    局鑑定書可稽，亦不予宣告沒收之。而前開如附表二、三、
    三之一、三之二所示第二級、第三級毒品之外包裝袋及包裝
    瓶，係用於包裹毒品，有防止其裸露、逸出及潮濕之功用，
    並便於攜帶販賣，自係供被告乙○○販賣毒品所用之物，應
    依毒品危害防制條例第19條第1 項規定均予宣告沒收之。另
    扣案如附表四編號1至3所示之電子磅秤、分裝袋、分裝瓶，
    均為被告乙○○所有，分裝前開第二級、第三級毒品而供販
    賣之物；附表四編號4所示行動電話1具，為被告乙○○所有
    供聯繫販賣毒品罪所用之物（見97年度偵字第25644號卷(一)
    第9、14頁），均應依毒品危害防制條例第19條第1項宣告沒
    收之。至被告乙○○販賣毒品所使用之行動電話門號000000
    0000 號之晶片卡，為黃陳里所申辦（申請日期97年3月11日
    ），有通聯調閱查詢單在卷可查（見97 年度偵字第25644號
    卷(一)第104 頁），上開門號之登記租用人既非被告乙○○本
    人，則該門號0000000000號之晶片卡尚難認係被告乙○○所
    有之物，不併予宣告沒收之（94年度台上字第4265號判決意
    旨參照）。被告甲○未扣案之門號0000000000號行動電話1
    具（含晶片卡1張），係被告甲○所有（見97年度偵字第27
    036號卷第93頁），且供被告甲○販賣第二級毒品所用之物
    ，應依毒品危害防制條例第19條第1 項規定宣告沒收，如全
    部或一部不能沒收時，追徵其價額。至被告甲○本件販賣毒
    品所使用之門號00－00000000號市內電話，為張國增所申辦
    ，有通聯調閱查詢單在卷可查（見97 年度偵字第27036號卷
    第32頁），上開門號之登記租用人既非被告甲○本人，亦無
    證據證明使用該門號之市內電話機具係被告甲○所購買而為
    其所有，爰不併予宣告沒收之。被告乙○○歷次販賣第二級
    、第三級毒品所得共計9150元（詳如附表一所示）；被告甲
    ○販賣第二級毒品所得3 萬元，雖俱未扣案，亦應依毒品危
    害防制條例第19條第1 項規定，於被告乙○○如附表一所示
    各罪主文項下及被告甲○主文項下諭知沒收，被告乙○○併
    執行之，如全部或一部不能沒收時，各以其財產抵償之。
據上論斷，應依刑事訴訟法第369 條第1項、第364條、第299第1
項前段、第300條，毒品危害防制條例第4條第2項、第17條第1項
，第18條第1項前段、第19條第1項、修正前毒品危害防制條例第
4條第2項、第3項，刑法第11條前段、第55條、第38條第1項第1
款、第51條第5款、第9款，判決如主文。
本案經檢察官侯寬仁到庭執行職務。
中    華    民    國    99    年    1     月    25    日
                  刑事第十五庭審判長法  官  吳昭瑩
                                    法  官  賴邦元
                                    法  官  蘇隆惠
以上正本證明與原本無異。
如不服本判決，應於收受送達後10日內向本院提出上訴書狀，其
未敘述上訴之理由者並得於提起上訴後10日內向本院補提理由書
（均須按他造當事人之人數附繕本）「切勿逕送上級法院」。
                                    書記官  楊妙恩
中    華    民    國    99    年    1     月    25    日
附錄本案論罪科刑法條：
毒品危害防制條例第4條
製造、運輸、販賣第一級毒品者，處死刑或無期徒刑；處無期徒
刑者，得併科新臺幣1千萬元以下罰金。
製造、運輸、販賣第二級毒品者，處無期徒刑或7年以上有期徒
刑，得併科新臺幣7百萬元以下罰金。
製造、運輸、販賣第三級毒品者，處5年以上有期徒刑，得併科
新臺幣5百萬元以下罰金。
製造、運輸、販賣第四級毒品者，處3年以上10年以下有期徒刑
，得併科新臺幣3百萬元以下罰金。
製造、運輸、販賣專供製造或施用毒品之器具者，處1年以上7
年以下有期徒刑，得併科新臺幣1百萬元以下罰金。
附表一：
┌──┬───┬─────────────┬──────┬────────┐
│編號│犯罪時│犯罪行為（金額為新臺幣）  │所犯毒品危害│主文            │
│    │間    │                          │防制條例條文│                │
├──┼───┼─────────────┼──────┼────────┤
│ 1  │97年9 │乙○○以其所有行動電話門號│第4條第2項販│乙○○販賣第二級│
│    │月8日 │0000000000號與陳矜寧聯絡後│賣第二級毒品│毒品，處有期徒刑│
│    │12時9 │，相約在臺北市萬華區西門町│既遂罪、同條│肆年。附表三所示│
│    │分許  │，以1300元之代價，將第二級│第3項販賣第 │之毒品沒收銷燬之│
│    │      │毒品MDMA（俗稱搖頭丸）1顆 │三級毒品既遂│，附表三、三之二│
│    │      │及第三級毒品愷他命（俗稱Ｋ│罪。        │所示毒品之外包裝│
│    │      │他命）1瓶（0.8公克），販賣│            │袋均沒收，附表二│
│    │      │予陳矜寧施用，而得款1300  │            │、三之一所示之毒│
│    │      │元。                      │            │品及其外包裝袋、│
│    │      │                          │            │包裝瓶均沒收，附│
│    │      │                          │            │表四所示之物沒收│
│    │      │                          │            │，未扣案之販賣毒│
│    │      │                          │            │品所得財物新臺幣│
│    │      │                          │            │壹仟佰元沒收，│
│    │      │                          │            │如全部或一部不能│
│    │      │                          │            │沒收時，以其財產│
│    │      │                          │            │抵償之。        │
├──┼───┼─────────────┼──────┼────────┤
│ 2  │97年9 │乙○○以其所有行動電話門號│第4條第2項販│乙○○販賣第二級│
│    │月11日│0000000000號與陳矜寧聯絡後│賣第二級毒品│毒品，處有期徒刑│
│    │晚間10│，相約在陳矜寧臺北市萬華區│既遂罪、同條│肆年。附表三所示│
│    │時38分│萬大路97號住處樓下，以4550│第3項販賣第 │之毒品沒收銷燬之│
│    │許（起│元之代價，將第二級毒品MDMA│三級毒品既遂│，附表三、三之二│
│    │訴書誤│（俗稱搖頭丸）3顆（2顆雙星│罪。        │所示毒品之外包裝│
│    │載為同│、1顆YSL），以及第三級毒品│            │袋均沒收，附表二│
│    │月10日│愷他命（俗稱Ｋ他命）2 瓶（│            │、三之一所示之毒│
│    │）    │各0.8公克），販賣予陳矜寧 │            │品及其外包裝袋、│
│    │      │施用，而得款4550元。      │            │包裝瓶均沒收，附│
│    │      │                          │            │表四所示之物沒收│
│    │      │                          │            │，未扣案之販賣毒│
│    │      │                          │            │品所得財物新臺幣│
│    │      │                          │            │壹仟佰元沒收，│
│    │      │                          │            │如全部或一部不能│
│    │      │                          │            │沒收時，以其財產│
│    │      │                          │            │抵償之。        │
├──┼───┼─────────────┼──────┼────────┤
│ 3  │97年11│乙○○以其所有行動電話門號│第4條第2項販│乙○○販賣第二級│
│    │月7日2│0000000000號與林景民聯絡後│賣第二級毒品│毒品，處有期徒刑│
│    │時37分│，相約在臺北市萬華區西門町│既遂罪。    │肆年。附表三所示│
│    │許    │遠傳電信門市門口，以約1000│            │之毒品沒收銷燬之│
│    │      │元之代價，將第二級毒品MDMA│            │，附表三、三之二│
│    │      │（俗稱搖頭丸）2 顆，販賣予│            │所示毒品之外包裝│
│    │      │林景民施用，而完成交易得款│            │袋均沒收，附表四│
│    │      │1000元。                  │            │所示之物沒收，未│
│    │      │                          │            │扣案之販賣毒品所│
│    │      │                          │            │得財物新臺幣壹仟│
│    │      │                          │            │元沒收，如全部或│
│    │      │                          │            │一部不能沒收時，│
│    │      │                          │            │以其財產抵償之。│
│    │      │                          │            │                │
├──┼───┼─────────────┼──────┼────────┤
│ 4  │97年11│乙○○在其位在臺北市萬華區│第4條第3項販│乙○○販賣第三級│
│    │月14日│漢中街35號4樓之8之住處內（│賣第三級毒品│毒品，處有期徒刑│
│    │晚間11│以下簡稱漢中街住處），以約│既遂罪。    │伍年貳月。附表二│
│    │時許  │900元之代價，將第三級毒品 │            │、三之一所示之毒│
│    │      │愷他命（俗稱Ｋ他命）1瓶（ │            │品及其外包裝袋、│
│    │      │0.8公克），販賣予劉興恩施 │            │包裝瓶均沒收，附│
│    │      │用，而得款900元。         │            │表四所示之物沒收│
│    │      │                          │            │，未扣案之販賣毒│
│    │      │                          │            │品所得財物新臺幣│
│    │      │                          │            │玖佰元沒收，如全│
│    │      │                          │            │部或一部不能沒收│
│    │      │                          │            │時，以其財產抵償│
│    │      │                          │            │之。            │
├──┼───┼─────────────┼──────┼────────┤
│ 5  │97年11│乙○○以其所有行動電話門號│第4條第3項販│乙○○販賣第三級│
│    │月18日│0000000000號與劉興恩聯絡後│賣第三級毒品│毒品，處有期徒刑│
│    │晚間5 │，相約在漢中街住處內，以  │既遂罪。    │伍年貳月。附表二│
│    │時許  │1000元之代價，將第三級毒品│            │、三之一所示之毒│
│    │      │愷他命（俗稱Ｋ他命）1 瓶（│            │品及其外包裝袋、│
│    │      │毛重2.12公克、淨重1.01公克│            │包裝瓶均沒收，附│
│    │      │）販賣予劉興恩施用，而得款│            │表四所示之物沒收│
│    │      │1000元。                  │            │，未扣案之販賣毒│
│    │      │                          │            │品所得財物新臺幣│
│    │      │                          │            │壹仟元沒收，如全│
│    │      │                          │            │部或一部不能沒收│
│    │      │                          │            │時，以其財產抵償│
│    │      │                          │            │之。            │
├──┼───┼─────────────┼──────┼────────┤
│ 6  │97年10│乙○○以其所有行動電話門號│第4條第2項販│乙○○販賣第二級│
│    │月3日 │0000000000號與周冠宇聯絡後│賣第二級毒品│毒品，處有期徒刑│
│    │晚間8 │，相約在漢中街住處內，以  │既遂罪。    │肆年。附表三所示│
│    │時許  │400元之代價，將內含第二級 │            │之毒品沒收銷燬之│
│    │      │毒品甲基安非他命及安非他命│            │，附表三、三之二│
│    │      │成分之藥錠1顆（乙○○及周 │            │所示毒品之外包裝│
│    │      │冠宇均誤認係MDMA藥錠）販賣│            │袋均沒收，附表四│
│    │      │予周冠宇施用，而得款400元 │            │所示之物沒收，未│
│    │      │。                        │            │扣案之販賣毒品所│
│    │      │                          │            │得財物新臺幣肆佰│
│    │      │                          │            │元沒收，如全部或│
│    │      │                          │            │一部不能沒收時，│
│    │      │                          │            │以其財產抵償之。│
├──┴───┴─────────────┴──────┴────────┤
│販賣所得金額總計9,150元                                                 │
└────────────────────────────────────┘
附表二：
┌──┬────────┬─────────────┬─────┐
│編號│扣押物名稱      │鑑驗結果                  │ 驗餘淨重 │
├──┼────────┼─────────────┼─────┤
│A3  │Ｋ他命          │檢出三級毒品愷他命成分    │ 30.72公克│
│A4  │（袋裝白色細晶體│                          │          │
│A7  │共4 小包）      │                          │          │
│A8  │                │                          │          │
├──┼────────┼─────────────┼─────┤
│A5  │Ｋ他命          │檢出三級毒品愷他命成分    │  1.81公克│
│A6  │（瓶裝白色細晶體│                          │          │
│    │共2 小瓶）      │                          │          │
├──┼────────┼─────────────┼─────┤
│A9  │Ｋ他命          │檢出三級毒品愷他命成分    │  39.5公克│
│    │（袋裝透明晶體1 │                          │          │
│    │小包）          │                          │          │
├──┼────────┼─────────────┼─────┤
│A10 │Ｋ他命          │檢出三級毒品愷他命成分    │  4.02公克│
│至  │（瓶裝透明晶體共│                          │          │
│A14 │5 小瓶）        │                          │          │
├──┼────────┼─────────────┼─────┤
│A15 │Ｋ他命          │檢出三級毒品愷他命成分    │  9.37公克│
│A16 │（袋裝白色粉末共│                          │          │
│    │2 小包）        │                          │          │
├──┼────────┼─────────────┼─────┤
│A17 │Ｋ他命          │檢出三級毒品愷他命成分    │ 26.83公克│
│A18 │（袋裝褐色晶體共│                          │          │
│A19 │3 小包）        │                          │          │
├──┼────────┼─────────────┼─────┤
│A20 │Ｋ他命          │檢出三級毒品愷他命成分    │ 22.06公克│
│至  │（瓶裝褐色晶體共│                          │          │
│A44 │25小瓶）        │                          │          │
├──┼────────┼─────────────┼─────┤
│A45 │Ｋ他命          │檢出三級毒品愷他命成分    │  9.77公克│
│    │（袋裝褐色細晶體│                          │          │
│    │共1 小包）      │                          │          │
└──┴────────┴─────────────┴─────┘
附表二之一：
┌──┬────────┬─────────────┬─────┐
│編號│扣押物名稱      │鑑驗結果                  │ 驗餘淨重 │
├──┼────────┼─────────────┼─────┤
│ A1 │Ｋ他命          │均檢出Sucrose（蔗糖）成分 │194.57公克│
│ A2 │（袋裝白色晶體共│未檢出毒品成分            │          │
│    │2 小包）        │                          │          │
└──┴────────┴─────────────┴─────┘
附表三：
┌──┬────────┬─────────────┬─────┐
│編號│扣押物名稱      │鑑驗結果                  │ 驗餘淨重 │
├──┼────────┼─────────────┼─────┤
│ C  │仙女棒 150 顆   │檢出二級毒品MDMA純度約21% │ 42.95公克│
│    │（紅色圓形藥錠）│、微量二級毒品甲基安非他命│          │
│    │                │、微量二級毒品MDA 、微量三│          │
│    │                │級毒品4-溴-2,5- 二甲氧基苯│          │
│    │                │基乙基胺等成分            │          │
├──┼────────┼─────────────┼─────┤
│ E  │紅音符 102 顆   │檢出二級毒品MDMA純度約23% │ 28.99公克│
│    │（紅色圓形藥錠）│、微量二級毒品甲基安非他命│          │
│    │                │、微量二級毒品MDA 、微量三│          │
│    │                │級毒品4-溴-2,5- 二甲氧基苯│          │
│    │                │基乙基胺等成分            │          │
├──┼────────┼─────────────┼─────┤
│ H  │紫蝴蝶 26 顆    │檢出二級毒品甲基安非他命成│  8.00公克│
│    │（紫色圓形藥錠）│分                        │          │
├──┼────────┼─────────────┼─────┤
│ I  │綠音符 30 顆    │檢出二級毒品MDMA、二級毒品│  8.42公克│
│    │（綠色圓形藥錠）│甲基安非他命、三級毒品4-  │          │
│    │                │溴-2,5-二甲氧基苯基乙基胺 │          │
│    │                │等成分                    │          │
├──┼────────┼─────────────┼─────┤
│ L  │藍HONDA 2 顆    │檢出二級毒品MDMA等成分    │  0.29公克│
│    │（藍色圓形藥錠）│                          │          │
├──┼────────┼─────────────┼─────┤
│ M  │黃色藥丸 3 顆   │檢出二級毒品MDMA成分      │  0.56公克│
│    │（黃色圓形藥錠）│                          │          │
├──┼────────┼─────────────┼─────┤
│ P  │黃星 2 顆       │檢出二級毒品甲基安非他命、│  0.26公克│
│    │（黃色圓形藥錠）│三級毒品硝甲西泮成分      │          │
├──┼────────┼─────────────┼─────┤
│ S  │粉紅藥丸 2 顆   │檢出二級毒品MDMA成分      │  0.29公克│
│    │（粉紅色圓形藥錠│                          │          │
│    │）              │                          │          │
├──┼────────┼─────────────┼─────┤
│ T  │綠LENCER 5 顆   │檢出二級毒品甲基安非他命成│  1.00公克│
│    │（綠色圓形藥錠）│分                        │          │
├──┼────────┼─────────────┼─────┤
│ U  │加油站 3 顆     │檢出二級毒品MDMA、三級毒品│  0.56公克│
│    │（紅色圓形藥錠）│愷他命等成分              │          │
└──┴────────┴─────────────┴─────┘
附表三之一：
┌──┬────────┬─────────────┬─────┐
│編號│扣押物名稱      │鑑驗結果                  │ 驗餘淨重 │
├──┼────────┼─────────────┼─────┤
│ J  │紅福斯 136 顆   │檢出三級毒品對－甲氧基甲基│ 37.85公克│
│    │（紅色圓形藥錠）│安非他命（PMMA）成分，純度│          │
│    │                │約49%                     │          │
├──┼────────┼─────────────┼─────┤
│ O  │米妮 5 顆       │檢出三級毒品愷他命成分    │  1.18公克│
│    │（橘色圓形藥錠）│                          │          │
└──┴────────┴─────────────┴─────┘
附表三之二：
┌──┬────────┬─────────────┬─────┐
│編號│扣押物名稱      │鑑驗結果                  │ 驗餘淨重 │
├──┼────────┼─────────────┼─────┤
│ K  │藍福斯 1 顆     │檢出二級毒品MDMA、三級毒品│ 鑑定用罄 │
│    │（藍色圓形藥錠）│愷他命成分                │ 餘空袋   │
├──┼────────┼─────────────┼─────┤
│ N  │綠Ｔ 1 顆       │檢出二級毒品MDMA、三級毒品│ 鑑定用罄 │
│    │（綠色圓形藥錠）│愷他命等成分              │ 餘空袋   │
├──┼────────┼─────────────┼─────┤
│ Q  │香奈兒 1 顆     │檢出二級毒品MDMA、三級毒品│ 鑑定用罄 │
│    │（綠色圓形藥錠）│愷他命等成分              │ 餘空袋   │
├──┼────────┼─────────────┼─────┤
│ R  │紅雙星 1 顆     │檢出二級毒品MDMA、二級毒品│ 鑑定用罄 │
│    │（紅色圓形藥錠）│甲基安非他命、二級毒品MDA │ 餘空袋   │
│    │                │、三級毒品4-溴-2,5-二甲氧 │          │
│    │                │基苯基乙基胺等成分        │          │
└──┴────────┴─────────────┴─────┘
附表三之三：
┌──┬────────┬─────────────┬─────┐
│編號│扣押物名稱      │鑑驗結果                  │ 驗餘淨重 │
├──┼────────┼─────────────┼─────┤
│ D  │5MEO 13顆       │檢出5-MEO-DIPT成分        │  0.74公克│
├──┼────────┼─────────────┼─────┤
│ F  │橘皇冠 34 顆    │未檢出二級毒品MDMA成分    │ 10.23公克│
│    │                │                          │          │
├──┼────────┼─────────────┼─────┤
│ G  │黑貓二代 113 顆 │檢出Sildenafil（VIAGRA，俗│ 56.02公克│
│    │                │稱威而剛）成分；未檢出二級│          │
│    │                │毒品MDMA成分              │          │
└──┴────────┴─────────────┴─────┘
附表四：
┌──┬────────┐
│編號│扣押物名稱      │
├──┼────────┤
│ 1  │電子磅秤 7 台   │
├──┼────────┤
│ 2  │分裝袋 200 只   │
│    │                │
│    │                │
├──┼────────┤
│ 3  │分裝瓶 100 個   │
├──┼────────┤
│ 4  │行動電話 1 具（ │
│    │門號0000000000）│
│    │（不含SIM 晶片卡│
│    │）              │
└──┴────────┘


司法院資訊處製作；財團法人民間司法改革基金會備份。
